# 诚恳请教陈版主：飞行员转会费的会计处理

提问人：zhki8023 时间：2017-09-22 11:51:59
诚恳请教一下陈版主：我是一家新成立的航空公司的会计，由于公司新成立所以向别的航空公司引进一些飞行员，向别的航空公司支付了一笔不菲的飞行员引进费，我想请教一下陈版主：对于该笔费用费在筹建期摊销税法是否认可？即会计与税法在这块摊销是否一致？谢谢陈版主了

回答人：chenyiwei
会计上，无形资产需从取得当月开始摊销，这一点是明确的。 在税务上，开办费应按国税函[2010]79号和国税函[2009]98号的规定处理，不得计算为开办期内年度的税务亏损，可以在开始经营之日的当年一次性扣除，也可以按照新税法有关长期待摊费用的处理规定处理，但一经选定，不得改变。 所以上述开办期内的会计摊销会导致暂时性差异，需确认递延所得税。